

cheickne WAGUE

Futur ingénieur en génie informatique

Futur ingénieur informatique, passionné par les systèmes informatiques et doté d'une solide expérience en programmation, développement de logiciels, et gestion de systèmes informatiques. Responsable, consciencieux et organisé, je suis déterminé à apporter des solutions innovantes et efficaces dans le domaine de l'informatique.



@cheick18



☑ zilatan210@gmail.com

□ Télétravail ou présentiel

(1) +212 771 676 213

a Ain Sebaa Casablanca

Permis B

လို့ Célibataire

Malien

Casablanca

Expériences professionnelles

Stage

Union IT Service 07/2023 - 10/2023

Casablanca

 Conception et développement d'une application interne de gestion complète avec Laravel, intégrant les technologies Front-End telles que Tailwind CSS, jQuery, et JavaScript. Le projet couvrait un large éventail de fonctionnalités, dont l'inscription des étudiants, la gestion des formations, des certifications, des utilisateurs, de la paie, des rapports graphiques, et un système de notification

Développeur Web

Projet académique *04/2023 – 06/2023*

Casabalanca

 Contributions au développement d'une plateforme de freelance avec React.js pour le frontend et Laravel pour le backend. En collaboration étroite avec des camarades, l'application permet aux clients de contacter efficacement des freelances pour leurs projets

Développeur Desktop

Projet académique *02/2023 – 04/2023*

Casablanca

 Contribution au développement de l'application de transport urbain 'M'dina', offrant aux utilisateurs la possibilité d'accéder aux informations cruciales sur les lignes de transport, les stations, les quartiers desservis, et les formules d'abonnement. Réalisée en JAVA avec Swing

Stage

Winbest

08/2022 - 10/2022

Casablanca

- Création d'un site web vitrine de comptabilité en utilisant JavaScript,
 JQuery, Bootstrap et Owl Carrousel
- Recherche et rédaction du contenu du site web
- Référencement du site sous WordPress

Stage

SecuMall

06/2022 - 07/2022

Casablanca

- Assisté aux opérations quotidiennes, travaillant efficacement et productivement avec tous les membres de l'équipe
- Responsable du référencement des produits informatiques, j'ai optimisé les balises META, les titres et les descriptions pour améliorer la visibilité des produits sur les moteurs de recherches

Développeur Web

Projet académique *04/2022 – 06/2022*

Casablanca

 Contribution à la création de l'application de gestion pour une agence de voyage avec le langage PHP.

Compétition académique

Compétition informatique -ISI4BI

Participation actif | Classement Final: 3ème Développement de la platform de freelance

- · Compétition organisée par l'IGA
- Attestation de participation

Compétition électronique -Smartelect

Participation solo | Classement Final: 4ème Développement d'un système d'alarme avec **Arduino** et des composants électroniques

- Compétition organisée par l'IGA
- Attestation de participation

Atouts

Capacité d'adaptation aux changements

Je suis capable de m'adapter rapidement et de mettre en place des solutions innovantes en utilisant une approche agile.

Esprit d'équipe

Je suis à l'aise pour travailler en équipe, communiquer avec les autres et partager mes connaissances pour atteindre des objectifs communs.

Langues

Français

Couramment

Anglais

Niveau B2

Certification

Python 101 for Data Science

Expériences professionnelles

Projet académique *03/2021 – 05/2022*

Casablanca

Développement d'une application complète de gestion pour un cabinet médical avec le langage **Visual Basic(VB)**, comprenant les fonctionnalités suivantes :

- Gestion des rendez-vous et de la comptabilité
- Gestion des patients avec leurs fiches médicales

Diplômes et Formations

👆 Ingénieur en Informatique

Institut supérieur du génie appliqué 10/2019 – 06/2024

Casablanca, Maroc

Baccalauréat scientifique

Roger Gouteyron 10/2018 - 06/2019

Gamba, Gabon

Compétences

Expérience en développement Backend

Langages: Java, Python, PHP, C, Visual BasicFrameworks: J2EE, Spring boot, Node.js, Laravel

• Base de données : SQL, MongoDB

• API: JSON, GraphQL

Expérience en développement frontend

· Langages: HTML, CSS, JavaScript

• Frameworks: Angular, Bootstrap, Tailwind CSS, React.js

• Bibliothèques: JQuery, Chart.js, React.js, Redux

Compétences transversales

- UML
- Git, GitHub
- Figma, Adobe XD

Petite expérience

• Docker/Connaissance en réseau/SEO/Power Bi